# 求助陈版主，长投追溯调整的疑问。

提问人：liuweisheng 时间：2023-06-11 09:50:08
A公司持有B公司100%股权， 2022 年A公司将持有B公司80%股权出售给集团外公司甲，剩余20%采用权益法核算。A公司单体进行追溯调整，A公司合并报表不进行修改期初数，当期长投按照新购置一项新的长投处理是否正确。谢谢版主解惑。

回答人：chenyiwei
可以这样处理。当丧失对子公司控制权但保留具有重大影响的剩余股权投资时，个别报表和合并报表层面的处理差异，请参阅《中审众环研究 2020 》之“问题3-2-163（分步转让子公司股权至丧失控制权时的会计处理）”。